【裁判字號】    96,訴,2509
【裁判日期】    970118
【裁判案由】    搶奪
【裁判全文】
臺灣彰化地方法院刑事判決              96年度訴字第2509號
公  訴  人  臺灣彰化地方法院檢察署檢察官
被      告  丙○○
上列被告因搶奪等案件，經檢察官提起公訴（96年度偵字第8741
、9419號），本院依簡式審判程序判決如下：
    主  文
丙○○意圖為自己不法之所有，而搶奪他人之動產，累犯，處有
期徒刑拾月。又意圖為自己不法之所有，而搶奪他人之動產，未
遂，累犯，處有期徒刑捌月。應執行有期徒刑壹年肆月。
    犯罪事實
一、丙○○前於民國89年間，因搶奪、竊盜案件，經臺灣南投地
    方法院分別以89年度訴字第430 號、89年度易字第822 號判
    決判處有期徒刑1 年、4 月確定，上開2 罪另定應執行刑為
    有期徒刑1 年3 月確定，經送監執行，於91年6 月25日縮短
    刑期假釋出監。惟其又於假釋期間內之91年間，因搶奪案件
    ，經本院以91年度訴字第1203號判決判處有期徒刑7 月，嗣
    經臺灣高等法院臺中分院以92年度上訴字第223 號判決駁回
    上訴確定；復於同年間、92年間分別因竊盜、搶奪案件，經
    臺灣南投地方法院各以91年度易字第748 號、92年度訴字第
    147 號判決判處有期徒刑10月、3 年確定；上述3 案嗣經減
    刑並定應執行刑為有期徒刑3 年8 月確定。其首開假釋旋遭
    撤銷，並入監接續執行殘刑6 月又16日及前述有期徒刑3 年
    8 月，甫於96年7 月16日縮刑期滿執行完畢出監。詎丙○○
    仍不知警惕，先後為下列行為：
（一）丙○○於96年9 月5 日上午11時40分許，騎乘其所竊得之
      車牌號碼PY5-477 號重型機車（竊盜部分另案審理中），
      行經彰化縣彰化市○○路與彰興路口處，見年邁之乙○○
      獨自一人騎乘腳踏車，即意圖為自己不法之所有，以攀親
      關切之方式攔下乙○○，趁乙○○不備之際，徒手伸入乙
      ○○褲子右後口袋內，搶奪乙○○所有內裝有身分證、健
      保卡各1 張及現金新臺幣（下同）800 元之塑膠套1 只得
      手，隨即騎乘上開機車逃逸，並將上開證件及塑膠套棄置
      路旁，得款則花用一空。
（二）於同年9 月10日上午11時40分許，丙○○騎乘上開機車行
      經彰化縣花壇鄉○○村○○街121 號聖惠宮前，見聖惠宮
      旁涼亭內之甲○懷有身孕行動不便，又另意圖為自己不法
      之所有，趨前向甲○攀談、問路，並佯裝為甲○按摩，趁
      甲○不備之際，徒手搭住甲○肩膀並碰觸甲○脖子上之金
      項鍊，欲以徒手拉扯方式搶奪該項鍊時，因甲○警覺，奮
      力抓住該金項鍊，致該金項鍊遭扯斷，項鍊墜子掉落於地
      ，始未得逞，丙○○因見甲○欲呼救，隨即騎乘上開機車
      逃離現場。嗣員警據報循線查獲上情。
二、案經南投縣政府警察局南投分局、彰化縣警察局員林分局報
    告臺灣彰化地方法院檢察署檢察官偵查起訴。
    理  由
一、上揭犯罪事實，業據被告於警詢、偵訊及本院審理時坦承不
    諱（見96年度偵字第8741號卷第6 、36頁、96年度偵字第94
    19號卷第5 、36頁、本院97年1 月4 日審判筆錄），核與證
    人即被害人乙○○、甲○證述相符（見96年度偵字第8741號
    卷第9 頁、96年度偵字第9419號卷第8 、10、37頁），並有
    現場蒐證照片6 張（見96年度偵字第8741號卷第13頁、96年
    度偵字第9419號卷第14至15頁）、路口監視器錄影照片2 張
    （見96年度偵字第9419號卷第13頁）、上開金項鍊照片3 張
    （見96年度偵字第9419號卷第16至17頁）在卷可稽，堪認被
    告自白與事實相符，洵堪採信。綜上，本件事證已臻明確，
    被告犯行堪以認定，應予依法論科。
二、核被告所為如犯罪事實欄一、（一）所示犯行，係犯刑法第
    325 條第1 項普通搶奪罪，所犯如犯罪事實欄一、（二）所
    示犯行，係犯刑法第325 條第3 項、第1 項搶奪未遂罪。被
    告上開搶奪及搶奪未遂犯行，犯意各別，行為互殊，應予分
    論併罰。被告前於89年間，因搶奪、竊盜案件，經臺灣南投
    地方法院分別以89年度訴字第430 號、89年度易字第822 號
    判決判處有期徒刑1 年、4 月確定，上開2 罪另定應執行刑
    為有期徒刑1 年3 月確定，經送監執行，於91年6 月25日縮
    短刑期假釋出監。惟其又於假釋期間內之91年間，因搶奪案
    件，經本院以91年度訴字第1203號判決判處有期徒刑7 月，
    嗣經臺灣高等法院臺中分院以92年度上訴字第223 號判決駁
    回上訴確定；復於同年間、92年間，因竊盜、搶奪案件，經
    臺灣南投地方法院分別以91年度易字第748 號、92年度訴字
    第147 號判決判處有期徒刑10月、3 年確定；上述3 案嗣經
    減刑並定應執行刑為有期徒刑3 年8 月確定；其首開假釋旋
    遭撤銷，並入監接續執行殘刑6 月又16日及前述有期徒刑3
    年8 月，甫於96年7 月16日縮刑期滿執行完畢出監，有臺灣
    高等法院被告前案紀錄表可稽，被告於有期徒刑執行完畢5
    年內又故意再犯本案之2 罪，為累犯，均應依刑法第47條第
    1 項規定，各加重其刑。又被告如犯罪事實欄一、（二）所
    示犯行，業已著手於搶奪財物犯行之實行，惟因被害人甲○
    發覺並拉扯金項鍊，致項鍊、墜子斷落而未獲取財物，為未
    遂犯，應依刑法第25條第2 項規定減輕其刑，至此部分刑有
    加重及減輕者，並依法先加後減之。爰審酌被告前有多次搶
    奪、竊盜犯行，甫因減刑出監，仍不思以正途謀生，復為貪
    圖不法利益，見有機可趁，即下手對老弱行搶，不惟侵害他
    人財產法益，復對人身安全、社會治安造成重大危害，所為
    甚不足取，惟其坦承犯行，犯後態度尚屬良好，並考量其犯
    罪手段、智識程度等一切情狀，分別量處如主文所示之刑，
    並定其應執行刑，以資懲儆。又本件被告犯罪時間非在96年
    4 月24日以前，不符合中華民國九十六年罪犯減刑條例之減
    刑條件，尚無從依上開條例減刑，附此敘明。
據上論斷，應依刑事訴訟法第273 條之1 第1 項、第299 條第1
項前段，刑法第325 條第1 項、第3 項、第47條第1 項、第25條
第2 項、第51條第5 款，判決如主文。
本案經檢察官余建國到庭執行職務。
中    華    民    國    97    年    1     月    18    日
                  刑事第五庭    法  官  楊舒嵐
以上正本證明與原本無異。
如不服本判決，應於判決送達後10日內，向本院提出上訴書狀，
上訴書狀應「敘述具體上訴理由」，並按他造當事人之人數附繕
本。「切勿逕送上級法院」。
告訴人或被害人對於判決如有不服具備理由請求檢察官上訴者，
其上訴期間之計算係以檢察官收受判決正本之日期為準。
中    華    民    國    97    年    1     月    18    日
                                書記官  張木松
附錄論罪科刑法條：
中華民國刑法第325條第1項、第3項
（普通搶奪罪）
意圖為自己或第三人不法之所有，而搶奪他人之動產者，處 6 月
以上 5 年以下有期徒刑。
第 1 項之未遂犯罰之。


司法院資訊處製作；財團法人民間司法改革基金會備份。
